臺灣高雄地方法院民事判決
111年度雄簡字第1417號
原      告  黃子庭  
被      告  趙冠軒  
兼 上一 人
訴訟代理人  趙美英  
被      告  楊王子貴
            陳羿禎   
            陳囿任  

兼 上一 人
法定代理人  陳敬錡  
被      告  翁晨貴  

兼 上一 人
法定代理人  翁敏鑄  

上列當事人間損害賠償事件，本院於民國111年10月6日言詞辯論
終結，本院判決如下：
    主  文
一、被告庚○○、己○○、辛○○應連帶給付原告新臺幣（下同）5萬7
    ,644元，及自民國（下同）111年5月24日起至清償日止，按
    年息5％計算之利息。
二、被告庚○○、己○○、乙○○及戊○○應連帶給付原告4萬元，及被
    告庚○○、己○○、乙○○自111年5月24日起至清償日止，按年息
    5％計算之利息；被告戊○○自111年6月5日起至清償日止，按
    年息5％計算之利息。
三、被告乙○○、丙○○、甲○○○應連帶給付原告第二項所示之金額
    ，及111年5月24日起至清償日止，按年息5％計算之利息。
四、被告己○○、庚○○、辛○○應連帶給付原告第二項所示之金額，
    及111年5月24日起至清償日止，按年息5％計算之利息。
五、被告戊○○、丁○○應連帶給付原告第二項所示之金額，及自11
    1年6月5日起至清償日止，按年息5％計算之利息。
六、第一、二、三、四、五項聲明所請求之給付，其中一項被告
    如已給付，他項被告於該給付之範圍內免給付義務。
七、原告其餘之訴及假執行之聲請均駁回。
八、本判決原告勝訴部分得假執行。
    事實及理由
壹、程序事項：
一、按當事人喪失訴訟能力或法定代理人死亡或其代理權消滅者
    ，訴訟程序在有法定代理人或取得訴訟能力之本人，承受其
    訴訟以前當然停止。又按第168條至第172條及前條所定之承
    受訴訟人，於得為承受時，應即為承受之聲明。他造當事人
    ，亦得聲明承受訴訟。民事訴訟法第170條、第175條定有明
    文。本件被告乙○○係91年8月10日生，於訴訟中已成年，其
    聲請承受訴訟，依法即無不合，合先敘明。本件被告陳奕禛
    係91年8月1日生於原告起訴時為未成年人，於訴訟中已成年
    ，其法定代理人之法定代理消滅，被告陳奕禛已到場續行訴
    訟，而為他造所知悉，應認其已承受訴訟。
二、被告甲○○○、戊○○、丁○○均經合法通知無正當理由未於言詞
    辯論期日到場，核無民事訴訟法第386條所列各款情形，爰
    依原告聲請，由其一造辯論而為判決。
貳、實體事項：
一、原告主張：㈠被告己○○於109年7月14日2時至3時許，被告己○○與另被告庚○○、乙○○在高雄市○鎮區○○街0○0號之原告住處
    （下稱系爭房屋）對面公園聊天，因聲音過大干擾原告睡眠
    ，原告因此前去制止，並與被告己○○等人發生衝突，被告己○○心生不滿，遂基於毀損、傷害之意思，先搶下原告之手機
    往地上摔擲，致該手機損壞而不堪使用，足生損害於原告，
    復徒手毆打原告之頭部、身體，另被告庚○○（為被告己○○之
    兄長）見狀亦基於傷害之意思聯絡，將原告壓制在地上，與
    被告己○○共同毆打原告，致原告受有前額頭皮及左腕挫瘀傷
    、雙側前臂右膝挫傷、右側氣胸等傷害（下稱系爭傷勢）（
    下稱甲事件）。㈡嗣被告己○○、庚○○、乙○○因不滿原告，竟
    邀約被告戊○○於109年7月14日3時至4時許，一同前往系爭房
    屋，並共同基於毀損系爭房屋之故意，分持高爾夫球桿、球
    棒朝系爭房屋之車庫鐵捲門、大門、門外對講機、電錶、燈
    具敲擊，被告己○○並騎乘機車衝撞大門，復向屋內丟擲高爾
    夫球桿，而砸中系爭房屋三樓之遮雨棚及隔壁（向榮街6之6
    號）房屋二樓之窗戶玻璃，致系爭房屋之車庫鐵捲門、門外
    對講機、電錶玻璃、燈具、三樓遮雨棚及隔壁房屋二樓玻璃
    損壞而不堪使用。（下稱乙事件）。㈢被告己○○復於109年7
    月14日8時至9時許，在系爭房屋對面公園涼亭，己○○與原告
    之夫陳勉宏就前開衝突討論和解事宜時，竟基於恐嚇之意思
    ，對陳勉宏恫稱若不給付其10萬元，絕對會有第二次（意指
    會再去砸系爭房屋）等語，以加害財產之事，使陳勉宏心生
    畏懼，致生危害於安全，原告經由其夫陳勉宏轉告此事，亦
    因此心生畏懼，承受極大精神壓力（下稱丙事件）。㈣原告
    因被告己○○、庚○○、乙○○、戊○○上開傷害、毀損住所、恐嚇
    之行為，除受有系爭傷勢外，並因此精神上受有極大之痛苦
    ，原告因被告己○○、庚○○、乙○○、戊○○上開不法侵害行為，
    因此支出醫療費用7,644元、並因此身心受創自得請求慰撫
    金40萬元，另被告己○○、庚○○行為時未成年，其等之法定代
    理人為被告辛○○，自應與被告己○○、庚○○負連帶賠償責任；
    被告乙○○行為時亦為未成年人，其法定代理人丙○○、甲○○○
    亦應與被告乙○○負連帶賠償責任；被告戊○○行為時同為未成
    年人，其法定代理人丁○○亦應與被告負連帶賠償責任等語，
    為此，爰依侵權行為法律關係提起本件訴訟等語，並聲明：
    ㈠、被告庚○○、己○○、乙○○及戊○○應連帶給付原告40萬7,644
    元，及自起訴狀繕本送達翌日起至清償日止，按年息5％計算
    之利息。㈡被告丙○○、甲○○○、乙○○應連帶給付原告40萬7,64
    4元，及自起訴狀繕本送達翌日起至清償日止，按年息5％計
    算之利息。㈢被告己○○、庚○○、辛○○應連帶給付原告40萬7,6
    44元，及自起訴狀繕本送達翌日起至清償日止，按年息5％計
    算之利息。㈣被告戊○○、丁○○應連帶給付原告40萬7,644元，
    及自起訴狀繕本送達翌日起至清償日止，按年息5％計算之利
    息。㈤第一、二、三、四項聲明所請求之給付，其中一項被
    告如已給付，他項被告於該給付之範圍內免給付義務。
二、被告則以：
㈠、被告丙○○、乙○○部分：毆打原告僅有己○○、庚○○ ，被告乙○○
    僅有與被告己○○、庚○○、戊○○一同毀損原告住所房屋及屋內
    物品，又伊等固不爭執原告因遭被告己○○、庚○○毆打成傷因
    此支出醫療費用7,644元，惟認原告請求慰撫金過高，請求
    予以酌減等語，並聲明：原告之訴及假執行之聲請均駁回。
㈡、被告己○○、庚○○、辛○○部分：伊等固不爭執庚○○ 、己○○曾為
    原告主張之毆打原告之行為、毀損系爭房屋及物品之行為，
    亦不爭執原告因此支出醫療費用7,644元，惟認原告請求慰
    撫金過高，請求予以酌減等語，並聲明：原告之訴及假執行
    之聲請均駁回。
㈢、被告戊○○、丁○○則未於言詞辯論期日到庭，亦未提出書狀為
    何聲明或陳述。
三、兩造不爭執之事項：
㈠、被告己○○於109年7月14日2時至3時許，與被告庚○○、乙○○在
    系爭房屋對面公園聊天，因聲音過大干擾原告睡眠，原告遂
    攜帶水果刀1把前去制止，並對被告己○○等人大聲謾罵、持
    手機錄影，被告己○○心生不滿，遂基於毀損、傷害之意思，
    先搶下原告之手機往地上摔擲，致該手機損壞而不堪使用，
    足生損害於原告，復徒手毆打原告之頭部、身體，另被告庚○○見狀亦基於傷害之意思聯絡，將原告壓制在地上，與被告
    己○○繼續毆打原告，造成原告受有系爭傷勢。
㈡、被告己○○、庚○○、乙○○因不滿原告否認持刀挑釁，竟邀約被
    告戊○○於109年7月14日3時至4時許，一同前往系爭房屋，並
    共同基於毀損之意思聯絡，分持高爾夫球桿、球棒朝系爭房
    屋之車庫鐵捲門、大門、門外對講機、電錶、燈具敲擊，被
    告己○○並騎乘機車衝撞大門，復向屋內丟擲高爾夫球桿，而
    砸中系爭房屋三樓之遮雨棚及隔壁（向榮街6之6號）房屋二
    樓之窗戶玻璃，致系爭房屋之車庫鐵捲門、門外對講機、電
    錶玻璃、燈具、三樓遮雨棚及隔壁房屋二樓玻璃損壞而不堪
    使用，足生損害於系爭房屋之所有人陳張盡美及隔壁房屋之
    所有人管陳月英。
㈢、109年7月14日8時至9時許，在系爭房屋對面公園涼亭，被告
    己○○與原告之夫陳勉宏就前開衝突討論和解事宜時，竟基於
    恐嚇之意思，對陳勉宏恫稱若不給付其10萬元，絕對會有第
    二次（意指會再去砸系爭房屋）等語，以加害財產之事，使
    陳勉宏心生畏懼，致生危害於安全。
㈣、被告己○○因前揭（一）、（二）、（三）所述之行為，經臺
    灣高雄少年及家事法院以110年度少護字第398號裁定交付保
    護管束，並命為勞動服務。
㈤、被告庚○○因前揭（一）、（二）所述行為，經臺灣高雄少年
    及家事法院以110年度少護字第399號裁定交付保護管束。
㈥、被告乙○○因前揭（二）所述行為，經臺灣高雄少年及家事法
    院以110年度少護字第381號裁定應予訓誡，並予以假日生活
    輔導。
㈦、被告戊○○因前揭（二）所述行為，經臺灣高雄少年及家事法
    院以110年度少護字第253、254、255號裁定交付保護管束。
㈧、原告因遭被告己○○、庚○○於上開（一）所述時、地共同毆打
    ，因此支出醫療費用7,644元。
四、本件之爭點為：㈠、被告乙○○、被告己○○、被告庚○○、被告
    戊○○是否應就甲事件，而對原告共同負侵權行為損害賠償責
    任？原告關此部分，請求被告連帶賠償之項目及金額，是否
    於法有據，並相當？㈡、被告乙○○、被告己○○、被告庚○○ 、
    被告戊○○是否應就乙事件，而對原告共同負侵權行為損害賠
    償責任？原告關此部分，請求被告連帶賠償之項目及金額，
    是否於法有據，並相當？㈢、被告乙○○、被告己○○、被告庚○○、被告戊○○是否應就丙事件，而對原告共同負侵權行為損
    害賠償責任？原告關此部分，請求賠償之項目及金額，是否
    於法有據，並相當？茲分別論述如下：
㈠、被告乙○○、被告己○○、被告庚○○ 、被告戊○○是否應就甲事件
    ，而對原告共同負侵權行為損害賠償責任？原告關此部分，
    請求被告連帶賠償之項目及金額，是否於法有據，並相當？
  1.按因故意或過失，不法侵害他人之權利者，負損害賠償責任
    ；數人共同不法侵害他人之權利者，連帶負損害賠償責任，
    民法第184條第1項前段、民法第185條第1項前段，分別定有
    明文。關於甲事件部分：被告己○○於109年7月14日2時至3時
    許，與被告庚○○、乙○○在系爭房屋對面公園聊天，因聲音過
    大干擾原告睡眠，原告遂攜帶水果刀1把前去制止，並對被
    告己○○等人大聲謾罵、持手機錄影，被告己○○心生不滿，遂
    基於毀損、傷害之意思，先搶下原告之手機往地上摔擲，致
    該手機損壞而不堪使用，足生損害於原告，復徒手毆打原告
    之頭部、身體，另被告庚○○見狀亦基於傷害之意思聯絡，將
    原告壓制在地上，與被告己○○繼續毆打原告，造成原告受有
    系爭傷勢等事實，為兩造所不爭執已如前述（一），並經本
    院調閱臺灣高雄少年及家事法院以110年度少護字第398號案
    件刑案卷宗查明屬實，被告己○○、庚○○之上開不法侵害行為
    與原告所受系爭傷勢間，復有相當因果關係，被告己○○、庚○○自應負侵權行為損害損害賠償責任，從而，原告依民法第
    184條第1項前段規定、民法第185條第1項前段，請求被告己○○、庚○○連帶負損害賠償責任，即屬有據。至於其餘被告乙○○、戊○○，因就被告己○○、庚○○上開共同毆打原告之行為，
    並無犯意聯絡、行為分擔，故就甲事件部分，原告請求被告
    乙○○、戊○○亦應就此負侵權行為損害賠償責任，即難認有據
    。
  2.按不法侵害他人之身體或健康者，對於被害人因此數人共同
    不法侵害他人之權利者，連帶負損害賠償責任喪失或減少勞
    動能力或增加生活上之需要時，應負損害賠償責任。不法侵
    害他人之身體、健康、名譽、自由、信用、隱私、貞操，或
    不法侵害其他人格法益而情節重大者，被害人雖非財產上之
    損害，亦得請求賠償相當之金額。民法第193 條第1 項、第
    195 條第1 項前段分別定有明文。茲就原告請求之項目及金
    額逐一審核如下：
  ①醫療費用部分：原告請求被告己○○、庚○○賠償醫療費用7,644
    元一節，業據原告提出與其所述相符之醫療費用單據（見本
    院卷第49-79頁），並為被告己○○、庚○○、辛○○所不爭執，
    自應准許之。
  ②慰撫金部分：按非財產上賠償之金額是否相當，應斟酌實際
    加害情形、影響該權利是否重大、被害者與加害人之身分地
    位、經濟狀況及其他各種情形，以為核定之準據（最高法院
    47年台上字第1221號判例、51年台上字第223 號判例意旨參
    照）。原告因甲事件受傷既如前述，其於肉體及精神上自感
    受相當之痛苦，其請求被告己○○、庚○○賠償非財產上之損害
    ，於法尚無不合。查原告為專科畢業學歷，目前無業，名下
    不動產，被告庚○○為高中肄業學歷，目前無業，之前為桌遊
    店服務生，月收入約2萬5,000元，名下無不動產；被告己○○
    為國中肄業學歷，目前於保護管束中，名下無不動產等情，
    經渠等陳明在卷（見本院卷第278頁），並有稅務電子閘門
    財產所得調件明細表在卷可參，本院斟酌原告之傷勢、被告
    陳奕禛、己○○之加害情節及兩造之身分、地位、經濟能力等
    一切情狀，認原告請求之慰撫金以5萬元為相當，超過部分
    ，應予剔除。
  ③依上所述，原告因遭被告己○○、庚○○ 共同毆打成傷之侵權行
    為，得請求被告賠償之金額共為5萬7,644元(7,644＋50000＝5
    7,644）。
  ④又按無行為能力人或限制行為能力人，不法侵害他人之權利
    者，以行為時有識別能力為限，與其法定代理人連帶負損害
    賠償責任。行為時無識別能力者，由其法定代理人負損害賠
    償責任。前項情形，法定代理人如其監督並未疏懈，或縱加
    以相當之監督，而仍不免發生損害者，不負賠償責任，民法
    第187條第1、2項定有明文。查被告己○○、庚○○於甲事件發
    生時均未滿20歲，但仍為具有識別能力之限制行為能力人，
    其法定代理人為被告辛○○，有戶籍謄本在卷可稽（見本院卷
    第89-93頁）；又被告辛○○未能證明其對被告己○○、庚○○上
    開行為之監督並未疏懈，或縱加以相當之監督，而仍不免發
    生損害，則揆諸前揭法律規定，自應依上揭法條之規定，與
    被告庚○○、己○○對原告負侵權行為之連帶損害賠償責任。
  ⑤此外，就甲事件部分，被告乙○○、戊○○既與原告所受傷害無
    關，原告關此部分自不得依侵權行為法律關係請求被告乙○○
    及其法定代理人丙○○及甲○○○、被告戊○○及其法定代理人丁○○連帶負損害賠償責任。
㈡、被告乙○○、被告己○○、被告庚○○、被告戊○○是否應就乙事件
    ，而對原告共同負侵權行為損害賠償責任？原告關此部分，
    請求被告連帶賠償之項目及金額，是否於法有據，並相當？
  1.按因故意或過失，不法侵害他人之權利者，負損害賠償責任
    ；數人共同不法侵害他人之權利者，連帶負損害賠償責任，
    民法第184條第1項前段、民法第185條第1項前段，分別定有
    明文。關於乙事件部分：被告己○○、庚○○、乙○○因不滿原告
    否認持刀挑釁，竟邀約被告戊○○於109年7月14日3時至4時許
    ，一同前往系爭房屋，並共同基於毀損之意思聯絡，分持高
    爾夫球桿、球棒朝系爭房屋之車庫鐵捲門、大門、門外對講
    機、電錶、燈具敲擊，被告己○○並騎乘機車衝撞大門，復向
    屋內丟擲高爾夫球桿，而砸中系爭房屋三樓之遮雨棚及隔壁
    （向榮街6之6號）房屋二樓之窗戶玻璃，致系爭房屋之車庫
    鐵捲門、門外對講機、電錶玻璃、燈具、三樓遮雨棚及隔壁
    房屋二樓玻璃損壞而不堪使用等事實，為兩造所不爭執已如
    前述（一），並經本院調閱臺灣高雄少年及家事法院以110
    年度少護字第381號、第398號、第399號、第253、254、255
    號刑案卷宗查明屬實，被告己○○、庚○○、乙○○、戊○○等人，
    僅因與原告因細故發生衝突，於被告己○○、庚○○將原告毆打
    成傷外，又聚集友人即被告乙○○、戊○○等人除基於共同毀損
    系爭房屋及屋內物品之故意外，同時亦具有故意侵害居住於
    系爭房屋內之原告之居住安全及居住安寧，並因此使原告心
    生恐懼，被告己○○、庚○○、乙○○、戊○○等人上開共同不法侵
    害原告之居住安全、居住安寧之行為，原告主張依民法第18
    4條第1項前段、第185條規定，請求被告己○○、庚○○、乙○○
    、戊○○就此連帶負損害賠償責任，於法即屬有據。
  2.按不法侵害他人之身體、健康、名譽、自由、信用、隱私、
    貞操或不法侵害其他人格法益而情節重大者，被害人雖非財
    產上之損害，亦得請求賠償相當之金額，民法第195條第1項
    前段定有明文。次按不法侵害他人居住安寧之人格利益，如
    其情節重大，被害人非不得依民法第195條第1項規定請求賠
    償相當之金額（最高法院92年度台上字第164號判決意旨參
    照）。又慰藉金之賠償須以人格權遭遇侵害，使精神上受有
    痛苦為必要，其核給之標準固與財產上損害之計算不同，然
    非不可斟酌雙方身份資力與加害程度，及其他各種情形核定
    相當之數額（最高法院51年台上字第223號判決意旨參照）
    。是以，侵害他人住居安寧人格利益而達情節重大者，受侵
    害之人除財產損害外，並得請求精神上損害之慰撫金。本件
    原告因住所之房屋遭被告己○○、庚○○、乙○○、戊○○等人分持
    高爾夫球桿、球棒朝系爭房屋之車庫鐵捲門、大門、門外對
    講機、電錶、燈具敲擊，被告己○○並騎乘機車衝撞大門，復
    向屋內丟擲高爾夫球桿，而砸中系爭房屋三樓之遮雨棚及隔
    壁（向榮街6之6號）房屋二樓之窗戶玻璃，致系爭房屋之車
    庫鐵捲門、門外對講機、電錶玻璃、燈具、三樓遮雨棚及隔
    壁房屋二樓玻璃損壞而不堪使用，上開物品遭破壞過程中必
    然產生巨大聲響，使居住於系爭房屋內之原告，其居住安寧
    、居住安全亦遭侵害，嚴重影響原告居住之安寧與安全而侵
    害原告之人格法益，堪認其因此受有精神上痛苦，本院審酌
    前揭被告侵害原告之居住安寧、安全之經過情形，兩造之收
    入及財產狀況，亦經本院調閱兩造稅務電子閘門財產所得明
    細資料審核在案（見外放卷），並參酌兩造身分、地位、經
    濟狀況等情事，認原告請求之慰撫金，以4萬元為適當，逾
    此範圍之請求，則屬無據，應予駁回。
  3.依上所述，原告因住所遭被告己○○、庚○○、乙○○、戊○○等人
    破壞，致居住安寧、居住安全共同侵害之侵權行為，得請求
    被告賠償之金額為4萬元。
  4.又被告己○○、庚○○於乙事件發生時均未滿20歲，但已為有識
    別能力之限制行為能力人，其法定代理人為被告辛○○，有戶
    籍謄本在卷可稽（見本院卷第89-93頁）；被告乙○○於乙事
    件發生時亦未滿20歲，亦為有識別能力限制行為能力人，其
    法定代理人為被告丙○○、甲○○○，有戶籍謄本在卷可稽（見
    本院卷第85-88頁）；被告戊○○於乙事件發生時未滿20歲，
    同為有識別能力之限制行為能力人，其法定代理人為被告丁○○，有戶籍謄本在卷可稽（見本院卷第95-97頁），又被告
    辛○○、丙○○、甲○○○、丁○○均未能證明其等對己○○、庚○○、
    乙○○、戊○○上開行為之監督並未疏懈，或縱加以相當之監督
    ，而仍不免發生損害，則揆諸前揭法律規定，自應依上揭法
    條之規定，與被告己○○、庚○○、乙○○、戊○○對原告就因乙事
    件所受損害負侵權行為之連帶損害賠償責任。
㈢、被告乙○○、被告己○○、被告庚○○、被告戊○○是否應就丙事件
    ，而對原告共同負侵權行為損害賠償責任？原告關此部分，
    請求賠償之項目及金額，是否於法有據，並相當？
  1.按因故意或過失，不法侵害他人之權利者，負損害賠償責任
    ，民法第184條第1項前段，定有明文。
  2.關於丙事件部分：109年7月14日8時至9時許，在系爭房屋對
    面公園涼亭，被告己○○與原告之夫陳勉宏就前開衝突討論和
    解事宜時，竟基於恐嚇之意思，對陳勉宏恫稱若不給付其10
    萬元，絕對會有第二次（意指會再去砸系爭房屋）等語，以
    加害財產之事，使陳勉宏心生畏懼，致生危害於安全等事實
    ，為兩造所不爭執已如前述四、（三），並經本院調閱臺灣
    高雄少年及家事法院以110年度少護字第398號案件刑案卷宗
    查明屬實，原告另主張：被告己○○上開恐嚇原告丈夫陳勉宏
    之行為除使其夫陳勉宏心生恐懼外，原告經由其夫之轉述，
    原告身為與陳勉宏同住系爭房屋之人，亦因此而心生恐懼，
    而受有非財產上之損害等語，惟查：依前述兩造不爭執之事
    實（三），於丙事件中被告己○○上開不法惡害告知之對象為
    原告之夫陳勉宏，被告己○○並未要求陳勉宏將此惡害告知原
    告，足見，被告己○○主觀上並無恐嚇原告安全之意思，自難
    以被告己○○恐嚇陳勉宏之行為，致第三人陳勉宏因此受有遭
    恐嚇之損害，即推認原告亦因此受有非財產上之損害。是被
    告己○○之上開不法侵害行為與原告此部分主張所受非財產上
    損害間，顯未具備相當因果關係，原告據此主張被告己○○就
    上開行為，亦應對原告負侵權行為損害賠償云云，即難認有
    據。至於其餘被告庚○○、乙○○、戊○○，並未參與被告己○○恐
    嚇第三人陳勉宏之行為，原告主張此部分所受損害，與其餘
    被告庚○○、乙○○、戊○○顯然無關，故就丙事件部分，原告請
    求被告己○○、庚○○、乙○○、戊○○及其法定代理人，亦應就此
    對原告負侵權行為連帶損害賠償責任云云，洵屬無據，應予
    駁回。
五、綜上所述，㈠、就甲事件部分：原告依侵權行為法律關係，
    請求被告己○○、庚○○ 、辛○○應連帶給付原告5萬7,644元，
    及自起訴狀繕本送達翌日即111年5月24日（見本院卷第149-
    155頁）起至清償日止，按年息5%計算之利息。㈡、就乙事件
    部分：1.原告依侵權行為法律關係，請求被告乙○○、己○○、
    庚○○ 、戊○○應連帶給付原告4萬元，及其中被告庚○○ 、己○○、乙○○均自起訴狀繕本送達翌日即111年5月24日（見本院
    卷第141-155頁）起至清償日止，按年息5 ％計算之利息；被
    告戊○○自訴狀繕本送達翌日即111年6月5日（見本院卷第157
    、159、161、165頁）起至清償日止，按年息5 ％計算之利息
    。2.被告乙○○、丙○○、甲○○○、應連帶給付原告4萬元，及自
    起訴狀繕本送達翌日即111年5月24日（見本院卷第141-147
    頁）起至清償日止，按年息5 ％計算之利息。3.被告己○○、
    庚○○ 、辛○○應連帶給付原告4萬元，及自起訴狀繕本送達翌
    日即111年5月24日（見本院卷第149-155頁）起至清償日止
    ，按年息5 ％計算之利息。4.被告戊○○、丁○○應連帶給付原
    告4萬元，及自訴狀繕本送達翌日即111年6月5日（見本院卷
    第157、159、161、165頁）起至清償日止，按年息5 ％計算
    之利息，為有理由，應予准許，逾此範圍之請求，則無理由
    ，應予駁回。
六、本件原告勝訴部分係就民事訴訟法第427條第1項訴訟適用簡
    易程序所為被告敗訴之判決，依同法第389條第1項第3款規
    定，應依職權宣告假執行。至原告敗訴部分，其假執行之聲
    請，失所附麗，應併予駁回。
七、訴訟費用之負擔：民事訴訟法第79條。 
中　　華　　民　　國　　111 　年　　10　　月　　25　　日
                  高雄簡易庭  法　　　官  林綉君
以上正本係照原本作成。
如不服本判決，應於送達後20日內，向本院提出上訴狀並表明上
訴理由，如於本判決宣示後送達前提起上訴者，應於判決送達後
20日內補提上訴理由書（須附繕本）。
中　　華　　民　　國　　111 　年　　10　　月　　25　　日
      　　　　　　　　　　　　書　記　官  羅崔萍